【裁判字號】    98,簡上,135
【裁判日期】    980415
【裁判案由】    違反稅捐稽徵法等
【裁判全文】
臺灣桃園地方法院刑事判決             98年度簡上字第135號
上  訴  人  臺灣桃園地方法院檢察署檢察官
被      告  乙○○
上列上訴人因被告違反稅捐稽徵法等案件，不服本院刑事庭97年
12月29日97年度桃簡字第2557號第一審刑事簡易判決（聲請簡易
判決處刑案號：97年度偵字第11226 號），提起上訴，本院管轄
之第二審合議庭判決如下：
    主  文
上訴駁回。
    事實及理由
一、本件檢察官上訴意旨（略以）：本件檢察官原以上訴書表示
    ，被告犯後不僅未賠償被害人損失，亦未向告訴人表示歉意
    ，犯後態度不佳，原審僅判處被告應執行有期徒刑4 月，緩
    刑3 年，實屬過輕，告訴人表示不服聲請上訴等語。
二、訊據被告乙○○對於原審判決所認定行使業務登載不實文書
    及公司負責人，納稅義務人以不正當方法逃漏稅捐犯行均坦
    承不諱，核與有證據能力之證人即告訴人甲○○指訴相符，
    並有財政部臺灣省北區國稅局中壢稽徵所96年11月22日北區
    國稅中壢二字第0961019497號函暨附件資料（財政部臺灣省
    北區國稅局93年度綜合所得稅核定通知書：納稅人甲○○）
    、乙揚室內裝修有限公司之公司登記資料、公司董監事及經
    理人名單、財政部臺灣省北區國稅局中壢稽徵所97年1 月21
    日北區國稅中壢二字第0971000983號函暨附件資料（納稅義
    務人甲○○之93年度綜合所得稅網路結算申報國稅局審核專
    用申報書暨核定通知書）、財政部臺灣省北區國稅局桃園縣
    分局97年5 月29日北區國稅桃縣一字第0971018040號暨附件
    資料（乙揚室內裝修有限公司93年度營利事業所得稅結算申
    報書、資產負債表、93年度營業成本明細表、期末存貨明細
    表、93年度營利事業投資人明細及分配盈餘表、93年度股東
    可扣抵稅額帳戶變動明細申報表、92年度未分配盈餘申報書
    ）、財政部臺灣省國稅局桃園縣分局97年7 月9 日北區國稅
    桃縣一字第0971022869號函暨附件資料（乙揚室內裝修公司
    93年度漏稅額計算表、各類所得扣繳暨免扣繳憑單、營利事
    業所得稅結算申報書〈損益及稅額計算表正誤清單〉、營利
    事業所得稅結算申報更正核定通知書）在卷可資佐證。被告
    構成刑法第216 條、第215 條之行使業務登載不實文書及稅
    捐稽徵法第41條公司負責人，納稅義務人以不正當方法逃漏
    稅捐罪，堪以認定。本院審理結果，認為原審對被告論罪科
    刑之判決，認定事實及適用法律部分均無不當，應予維持，
    並引用第一審刑事簡易判決所載之事實、證據及理由（如附
    件）。
三、按法官於有罪判決中，究應如何量處罪刑，均為實體法賦予
    審理法官裁量之刑罰權事項，法官行使此項裁量權，自得依
    據個案情節，參諸刑法第57條所定各款犯罪情狀之規定，於
    該法定刑度範圍內，基於合義務性之裁量，量處被告罪刑。
    質言之，法官為此量刑之裁量權時，除不得逾越法定刑或法
    定要件外，尚應符合法規範之體系及目的，遵守一般有效之
    經驗及論理法則等法原則，亦即應兼顧裁量之外部及內部性
    ，如非顯然有裁量逾越或裁量濫用之違法情事，自不得任意
    指摘為違法，此亦為最高法院歷年多起判例所宣示之原則（
    參見最高法院80年台非字第473 號判例、75年台上字第7033
    號判例、72年台上字第6696號判例、72年台上字第3647號判
    例等）。本院以為，量刑或緩刑宣告與否之裁量權，乃憲法
    所保障法官獨立審判之核心，法院行使此項裁量權，亦非得
    以任意或自由為之，仍應受一般法律原理原則之拘束，即仍
    須符合法律授權之目的、法律秩序之理念、國民法律感情及
    一般合法有效之慣例等規範，尤其應遵守比例原則及平等原
    則之意旨，否則即可能構成裁量濫用之違法（另參見最高法
    院86年度台上字第7655號判決）。亦即如非有裁量逾越或裁
    量濫用之明顯違法情事，自不得擅加指摘其違法或不當，即
    使上級法院對下級法院裁量權之審查，亦應同此標準，此不
    僅在保障法官不受任何制度外之不當干涉，更保障法官不受
    制度內的異質干涉，此方符憲法第80條所宣示獨立審判之真
    義。
四、經查原審判決，已審酌被告以明知為不實之事項，而填製上
    開各類所得扣憑單繳暨免扣繳憑單已行使，並為不實申報扣
    抵營利所得，而以此不正當方法逃漏上開營利事業所得稅之
    犯罪情節與所生危害程度，犯後為前開部分自白，並補償甲
    ○○5400元，有收據影本1 份可憑，且經甲○○於偵查中述
    明，犯罪後態度尚佳及其他一切情狀，各於法定刑3 年以下
    有期徒刑、拘役或科罰金及5 年以下有期徒刑、拘役或科罰
    金之範圍內，分別量處被告有期徒刑3 月，減為有期徒刑1
    月又15日；及有期徒刑5 月，減為有期徒刑2 月又15日，應
    執行有期徒刑4 月，並諭知易科罰金之折算標準，併諭知緩
    刑3 年，尚符憲法比例原則及平等原則之要求，原審刑罰裁
    量權之行使並無違法不當之處，業如前述。從而，檢察官以
    原審量刑過輕為由，提起上訴，尚無理由，且經被告與被害
    人達成和解後，檢察官亦表示可維持原審判決刑度，並同意
    緩刑之諭知，其上訴應予駁回。
據上論斷，應依刑事訴訟法第455 條之1 第1 項、第3 項、第36
8 條、第373 條，判決如主文。
本案經檢察官施昱廷到庭執行職務
中    華    民    國    98    年    4     月    15    日
                  刑事第六庭  審判長法  官  錢建榮
                                    法  官  呂美玲
                                    法  官  宣玉華
以上正本證明與原本無異。
不得上訴。
                                    書記官  陳育萱
中    華    民    國    98    年    4     月    23    日
附錄本案論罪科刑依據之法條：
中華民國刑法第215條
（業務上文書登載不實罪）
從事業務之人，明知為不實之事項，而登載於其業務上作成之文
書，足以生損害於公眾或他人者，處三年以下有期徒刑、拘役或
五百元以下罰金。
中華民國刑法第216條
（行使偽造變造或登載不實之文書罪）
行使第二百十條至第二百十五條之文書者，依偽造、變造文書或
登載不實事項或使登載不實事項之規定處斷。
稅捐稽徵法第41條
（逃漏稅捐之處罰）
納稅義務人以詐術或其他不正當方法逃漏稅捐者，處五年以下有
期徒刑、拘役或科或併科新台幣六萬元以下罰金。
稅捐稽徵法第47條
（法人或非法人團體負責人之刑責）
本法關於納稅義務人、扣繳義務人及代徵人應處徒刑之規定，於
左列之人
適用之：
一、公司法規定之公司負責人。
二、民法或其他法律規定對外代表法人之董事或理事。
三、商業登記法規定之商業負責人。
四、其他非法人團體之代表人或管理人。
刑法施行法第1條之1
中華民國九十四年一月七日刑法修正施行後，刑法分則編所定罰
金之貨幣單位為新臺幣。
九十四年一月分則編未修正之條文定有罰金者，自九十四年一月
七日刑法修正施行後，就其所定數額提高為三十倍。但七十二年
六月二十六日至九十四年一月七日新增或修正之條文，就其所定
數額提高為三倍。
中華民國九十六年罪犯減刑條例第2條第1項
犯罪在中華民國九十六年四月二十四日以前者，除本條例另有規
定外，依下列規定減刑：
一、死刑減為無期徒刑。
二、無期徒刑減為有期徒刑二十年。
三、有期徒刑、拘役或罰金，減其刑期或金額二分之一。


司法院資訊處製作；財團法人民間司法改革基金會備份。
